臺灣高等法院民事裁定
109年度聲字第160號
聲  請  人  姜榮昇
上列聲請人因與相對人台新國際商業銀行股份有限公司間拍賣抵
押物事件，對於中華民國109年2月12日本院109年度聲字第55號
確定裁定，聲請再審（109年度聲再字第31號），並聲請訴訟救
助，本院裁定如下：
    主  文
聲請駁回。
    理  由
一、按當事人無資力支出訴訟費用者，法院應依聲請，以裁定准
    予訴訟救助。但顯無勝訴之望者，不在此限，民事訴訟法第
    107條第1項定有明文。次按當事人因無資力支出訴訟費用而
    聲請訴訟救助者，關於無資力支出訴訟費用之事由，應提出
    可使法院信其主張為真實並能即時調查之證據，以釋明之，
    此觀民事訴訟法第109條第2項、第284條規定自明。所謂無
    資力支出訴訟費用，係指窘於生活，且缺乏經濟信用，並無
    籌措款項以支出訴訟費用之信用技能者而言（最高法院43年
    台抗字第152號判例意旨參照）。是法院調查聲請人是否無
    資力支出訴訟費用，專就聲請人提出之證據為之，如聲請人
    未提出證據，或依其提出之證據，未能信其無資力支出訴訟
    費用之主張為真實，即應將其聲請駁回，並無派員調查之必
    要（最高法院108年台抗字第433號裁定意旨參照）。
二、經查：聲請人因與相對人間拍賣抵押物事件聲請再審事件，
    對於民國109年2月12日本院109年度聲字第55號確定裁定聲
    請再審，並聲請訴訟救助。聲請人雖主張其生活困難、目前
    無業且無收入、已失業8年及無固定資產等情，並提出107年
    度綜合所得稅各類所得資料清單、勞工保險被保險人投保資
    料表、全國財產稅總歸戶財產查詢清單、臺灣臺北地方法院
    108年度救字第302號裁定等資料，以為釋明。然上開所得資
    料清單、財產查詢清單，僅能證明聲請人名下無財產、107
    年度領有薪資所得新臺幣（下同）29,330元，尚不足以釋明
    聲請人確係窘於生活，且已缺乏籌措聲請再審裁判費1,000
    元之信用或技能，致無力支付本件應納之裁判費。又聲請人
    之勞工保險被保險人投保資料表，雖顯示其自100年1月28日
    退保，然其於107年間仍有薪資所得，是該勞工保險投保資
    料表，並不足以釋明聲請人無資力繳納聲請再審裁判費1,00
    0元。而臺北地院108年度救字第302號裁定固准許聲請人於
    另案訴訟救助之聲請，惟無拘束本院之效力，況該裁定係針
    對訴訟事件之訴訟費用而為，與本件聲請再審裁判費1,000
    元，亦不相同。揆諸首揭說明，其所為訴訟救助之聲請，即
    無從准許，應予駁回。
三、據上論結，本件聲請為無理由，爰裁定如主文。
中　　華　　民　　國　　109 　年　　4 　　月　　30　　日
                  民事第十七庭
                      審判長法  官  黃雯惠
                            法  官  石有為
                            法  官  林佑珊
正本係照原本作成。
不得抗告。
中　　華　　民　　國　　109 　年　　4 　　月　　30　　日

  　　　　　　　　　　　　　書記官  張永中